【裁判字號】    95,訴,1282
【裁判日期】    951113
【裁判案由】    毒品危害防制條例
【裁判全文】
臺灣彰化地方法院刑事判決              95年度訴字第1282號
公  訴  人  臺灣彰化地方法院檢察署檢察官
被      告  甲○○
上列被告因違反毒品危害防制條例案件，經檢察官提起公訴（95
年度毒偵字第2606號），於本院準備程序中，被告就被訴事實為
有罪之陳述，經裁定改行簡式審判程序，本院判決如下：
    主  文
甲○○連續施用第一級毒品，累犯，處有期徒刑拾月，扣案之海
洛因陸包（共計淨重零點肆玖公克，空包裝總重壹點陸伍公克）
，沒收銷燬之；又施用第二級毒品，累犯，處有期徒刑月。應
執行有期徒刑壹年，扣案之海洛因陸包（共計淨重零點肆玖公克
，空包裝總重壹點陸伍公克），沒收銷燬之。
    犯罪事實及理由
一、犯罪事實部分：
    甲○○前曾於民國93年間，因違反毒品危害防制條例案件，
    經本院以93年度訴字第1184號，判處有期徒刑9 月確定，入
    監執行後，於95年2 月21日縮短刑期執行完畢。其另於91年
    間，因施用毒品案件，經本院裁定送觀察、勒戒後，認有繼
    續施用毒品之傾向，再經本院以91年度毒聲字第1042號裁定
    ，令入戒治處所施以強制戒治，於92年5 月31日執行完畢釋
    放。詎其猶不知悔改，在強制戒治期滿釋放後5 年內，基於
    施用第一級毒品海洛因之概括犯意，自95年6 月初某日起，
    至95年6 月22日止，均在其位於彰化縣鹿港鎮埤頭巷60號住
    處，以將海洛因摻水置入其所有針筒內注射方式，每日施用
    1 至2 次，連續施用第一級毒品海洛因多次；其另行起意，
    基於施用第二級毒品甲基安非他命之犯意，於95年6 月22日
    ，亦在其上址住處，以將甲基安非他命置放於其所有之玻璃
    吸食器（業已丟棄）內燒烤吸煙方式，施用第二級毒品甲基
    安非他命1 次。嗣於95年6 月23日下午6 時38分許，經警持
    本院核發之搜索票，至其位於彰化縣鹿港鎮埤頭巷60號住處
    搜索，當場查扣其所有，供其施用之第一級毒品海洛因6 包
    （共計淨重0. 49 公克，空包裝總重1.65公克），且經警對
    其採尿送驗後，呈嗎啡及甲基安非他命陽性反應，而查知上
    情。
二、被告甲○○於本院準備程序中，就上揭犯罪事實均為有罪之
    陳述，且所犯係死刑、無期徒刑、最輕本刑為3 年以上有期
    徒刑以外之罪，經本院合議庭依刑事訴訟法第273 條之1第1
    項之規定，裁定由受命法官1 人獨任進行簡式審判程序。
三、本案證據：
    (一)彰化縣警察局鹿港分局95年6 月23日委託檢驗尿液代號與
      真實姓名對照表1紙（見警卷）。
    (二)詮昕科技股份有限公司95年7 月11日濫用藥物尿液檢驗報
      告1紙（見毒偵卷第16頁）。
    (三)法務部調查局95年7 月10日調科壹字第140013124 號鑑定
      通知書1紙（見毒偵卷第19頁）。
    (四)海洛因6 包（共計淨重0.49公克，空包裝總重1.65公克）
      。
    (五)被告之自白。
    (六)臺灣高等法院被告前案紀錄表。
四、我國刑法於94年2月2日修正公布，95年7月1日施行（下稱新
    法；修正前刑法下稱舊法）後，依最高法院95年度第 8次刑
    事庭會議決議內容，有關新舊法之適用原則如下：
    (一)新法第2條第1項之規定，係規範行為後法律變更所生新舊
      法律比較適用之準據法，於新法施行後，應適用新法第2
      條第1項之規定，為「從舊從輕」之比較。
    (二)基於罪刑法定原則及法律不溯及既往原則，行為之處罰，
      以行為時之法律有明文規定者為限，必行為時與行為後之
      法律均有處罰之規定，始有新法第2條第1項之適用。
    (三)比較時應就罪刑有關之共犯、未遂犯、想像競合犯、牽連
      犯、連續犯、結合犯，以及累犯加重、自首減輕暨其他法
      定加減原因（如身分加減）與加減例等一切情形，綜其全
      部罪刑之結果而為比較。
    (四)定應執行刑部分，新法第51條第5 款提高多數有期徒刑合
      併應執行之刑不得逾30年，新法施行後，應依刑法第2 條
      第1 項規定，適用最有利於行為人之法律。
    本件被告行為後，刑法關於連續犯、累犯及定應執行刑等規
    定均有修正，依前揭最高法院95年度第 8次刑事庭會議決議
    內容，應綜其全部罪刑之結果而為比較後，始得判斷應適用
    新法或舊法，經本院為如附表所示之比較後，認本件依刑法
    第2條第1項前段，就連續犯、累犯、定執行刑等適用，應依
    舊法適用。
五、應依刑事訴訟法第273條之1第1項、第 299條第1項前段、第
    310條之2、第454條第1項，毒品危害防制條例第10條第 1項
    、第2 項、第18條第1 項前段，刑法第11條、第2 條第 1項
    前段、修正刪除前刑法第56條、修正前刑法第47條、第51條
    第5 款，判決如主文。
六、如不服本判決，應於判決送達後10日內，向本院提出上訴狀
    （須附繕本），上訴於臺灣高等法院臺中分院。
本案經檢察官吳宗達到庭執行職務。
中    華    民    國    95    年    11    月    13    日
                  刑事第二庭    法  官  簡婉倫
以上正本證明與原本無異。
如不服本判決，應於判決送達後10日內向本院提出上訴狀 (須附
繕本)。
中    華    民    國    95    年    11    月    13    日
                                書記官
附錄本案論罪科刑法條
毒品危害防制條例第10條
施用第一級毒品者，處 6 月以上 5 年以下有期徒刑。
施用第二級毒品者，處 3 年以下有期徒刑。
附 表：
┌──┬────┬─────────────────────────┐
│編號│修正事項│  以各別修正事項討論新、舊法之比較適用            │
├──┼────┼─────────────────────────┤
│ 一 │連續犯  │被告行為後，刑法第56條連續犯之規定，業經刪除，則被│
│    │        │告之犯行，因行為後新法業已刪除連續犯之規定，此刪除│
│    │        │雖非犯罪構成要件之變更，但已顯已影響行為人刑罰之法│
│    │        │律效果，自屬法律有變更，且比較新、舊法結果，以舊法│
│    │        │論以連續犯對被告較為有利                          │
│    │        │                                                  │
├──┼────┼─────────────────────────┤
│ 二 │累犯    │被告不論依修正前之刑法第47條，抑或修正後之刑法第47│
│    │        │條第1項，均構成累犯，且均應加重其刑，對被告而言並 │
│    │        │無有利或不利之情形，不生任何影響                  │
│    │        │                                                  │
├──┼────┼─────────────────────────┤
│ 三 │定應執行│關於刑法第51條，依舊法第5款之規定，宣告多數有期徒 │
│    │刑      │刑合併定應執行刑者，不得逾20年；依刑法第5款規定調 │
│    │        │高為30年，應以新法對行為人較為不利                │
├──┴────┴─────────────────────────┤
│總結：本案綜合前開比較結果，仍應適用舊法之規定。                  │
└─────────────────────────────────┘


司法院資訊處製作；財團法人民間司法改革基金會備份。
